臺灣南投地方法院刑事判決
110年度審交訴字第51號
公  訴  人  臺灣南投地方檢察署檢察官  
被      告  吳制樺


                  （現另案於法務部○○○○○○○○○○     ○執行中
                  ）
上列被告因肇事逃逸等案件，經檢察官提起公訴（110年度偵字
第4353號），因被告於準備程序中就被訴事實為有罪之陳述，經
告以簡式審判程序之旨，並聽取當事人意見後，本院合議庭裁定
由受命法官獨任進行簡式審判程序，判決如下：
    主    文
吳制樺汽車駕駛人，無駕駛執照駕車，因過失致人受傷，處有期
徒刑參月，如易科罰金，以新臺幣壹仟元折算壹日。又犯駕駛動
力交通工具發生交通事故，致人傷害而逃逸罪，處有期徒刑陸月
，如易科罰金，以新臺幣壹仟元折算壹日。應執行有期徒刑捌月
，如易科罰金，以新臺幣壹仟元折算壹日。
    犯罪事實
一、吳制樺於民國110年7月29日20時53分許，無駕駛執照騎乘車
    牌號碼000-0000號普通重型機車，沿南投縣南投市南陽路由
    南往北方向行駛，行經南投縣○○市○○路000號前，本應注意車
    前狀況及兩車並行之間隔，隨時採取必要之安全措施，而依當時
    天氣晴、夜間有照明、柏油路面乾燥無缺陷、無障礙物、視距
    良好，天候路況均佳，並無不能注意之情事，竟疏未注意及此
    而低頭察看手機，同向適有張之瀞騎乘車牌號碼000-0000號
    普通重型機車行駛在前，吳制樺騎乘之機車追撞張之瀞所騎
    乘之機車，致張之瀞人車倒地，因而受有腦震盪、頭部其他
    部位擦傷、右側腕部擦傷、左側前臂擦傷、後胸壁挫傷等傷
    害，而吳制樺明知自己駕駛動力交通工具肇事，並造成張之
    瀞受傷，竟基於肇事逃逸之犯意，即駕車離開。嗣經警方調
    閱路口監視器畫面過濾分析後，始查悉上情。
二、案經張之瀞訴由南投縣政府警察局南投分局報告臺灣南投地
    方檢察署檢察官偵查起訴。
    理    由
一、本件被告吳制樺所犯係死刑、無期徒刑或最輕本刑為3年以
    上有期徒刑或高等法院管轄第一審案件以外之罪，其於準備
    程序期日就被訴事實為有罪之陳述，經本院告知簡式審判程
    序之旨，並聽取公訴人及被告之意見後，經合議庭依刑事訴
    訟法第273條之1第1項規定，裁定由受命法官獨任進行簡式
    審判程序，是依刑事訴訟法第273條之2規定，本件之證據調
    查，不受同法第159條第1項、第161條之2、第161條之3、第
    163條之1及第164條至第170條規定之限制，合先敘明。
二、認定犯罪事實所憑之證據及理由：
　　上開犯罪事實，業據被告吳制樺於偵訊、本院準備程序及審
    理時均坦承不諱，並經告訴人張之瀞於警詢、偵訊、準備程
    序時證述在卷，復有道路交通事故現場圖、道路交通事故調
    查報告表㈠㈡、道路交通事故照片、監視器翻拍畫面、肇事逃
    逸路線圖、舉發違反道路交通管理事件通知單、南投醫院診
    斷證明書、證號查詢機車駕駛人、車輛詳細資料報表等件在
    卷可稽（見警卷第11-34頁），足認被告之任意性自白與事
    實相符，堪予採信。綜上所述，本案事證明確，被告上開犯
    行洵堪認定，應依法論科。
三、論罪科刑之理由：
  ㈠核被告所為，係犯道路交通管理處罰條例第86條第1項、刑法
    第284條前段之汽車駕駛人無駕駛執照駕車而過失傷害罪，
    及刑法第185條之4第1項前段之駕駛動力交通工具發生交通
    事故，致人傷害而逃逸罪。又被告對於本件車禍事故之發生
    ，確有過失責任，自無刑法第185條之4第2項減免其刑規定
    之適用，附此敘明。
  ㈡被告所犯上開二罪，犯意各別，行為互殊，應予分論併罰。
  ㈢又被告無駕駛執照駕車，因而致人傷害並依法應負刑事責任
    ，就此部分應依道路交通管理處罰條例第86條第1 項規定，
    加重其刑。
　㈣至若檢察官公訴意旨認被告就肇事逃逸罪嫌部分構成累犯乙
    情，惟被告前因不能安全駕駛致交通危險案件，經本院以10
    9年度投交簡字第501號判決判處有期徒刑3月確定，於110年
    8月16日徒刑易科罰金執行完畢等情，有臺灣高等法院被告
    前案紀錄表在卷可按。而被告本件犯行係發生於110年7月29
    日，故尚不構成累犯，附此敘明。
　㈤爰以行為人之責任為基礎，審酌被告無照騎乘機車上路，至
    肇事路段時，為拿取手機而降低注意力及操控力，疏未注意
    車前狀況，不慎與告訴人發生交通事故並致告訴人受傷後，
    卻未停留於現場協助給予必要救護措施或報警處理，亦未留
    下聯繫資料，即逕自騎車離去而逃逸，枉顧告訴人之生命、
    身體安全，所為應予非難，惟念及被告犯後尚知坦承犯行，
    兼衡本案犯罪情節、所生實害，併考量被告之素行，及其於
    本院審理時自陳國中畢業、離婚、入監前和父母、兒子及妹
    妹同住，入監前月薪大約新臺幣3萬多元之家庭經濟狀況（
    見本院卷第96頁）及雖與告訴人達成調解，然未依約給付（
    見本院卷第35、41、88頁）等一切情狀，分別量處如主文所
    示之刑暨定應執行之刑，並均諭知如易科罰金之折算標準，
    以資處罰。
據上論斷，依刑事訴訟法第273條之1第1項、第299條第1項前段
，判決如主文。
本案經檢察官鄭文正提起公訴，檢察官吳宣憲到庭執行職務。
中　　華　　民　　國　　111 　年　　2 　　月　　8 　　日
                  刑事第四庭  法  官    林昱志
以上正本與原本無異。
如不服本判決應於收受送達後20日內向本院提出上訴書狀，並應
敘述具體理由；其未敘述上訴理由者，應於上訴期間屆滿後20日
內向本院補提理由書（均須按他造當事人之人數附繕本）「切勿
逕送上級法院」。
告訴人或被害人如對於本判決不服者，應具備理由請求檢察官上
訴，其上訴期間之計算係以檢察官收受判決正本之日期為準。
                              書記官    陳淑怡
中　　華　　民　　國　　111 　年　　2 　　月　　8 　　日

附錄本案論罪科刑法條:
道路交通管理處罰條例第86條
（刑責之加重及減輕）
汽車駕駛人，無駕駛執照駕車、酒醉駕車、吸食毒品或迷幻藥駕
車、行駛人行道或行經行人穿越道不依規定讓行人優先通行，因
而致人受傷或死亡，依法應負刑事責任者，加重其刑至二分之一
。
汽車駕駛人，在快車道依規定駕車行駛，因行人或慢車不依規定
，擅自進入快車道，而致人受傷或死亡，依法應負刑事責任者，
減輕其刑。
中華民國刑法第284條
因過失傷害人者，處1年以下有期徒刑、拘役或10萬元以下罰金
；致重傷者，處3年以下有期徒刑、拘役或30萬元以下罰金。
中華民國刑法第185條之4
駕駛動力交通工具發生交通事故，致人傷害而逃逸者，處6月以
上5年以下有期徒刑；致人於死或重傷而逃逸者，處1年以上7年
以下有期徒刑。
犯前項之罪，駕駛人於發生交通事故致人死傷係無過失者，減輕
或免除其刑。